最高法院刑事判決　　　　　　　　　 110年度台上字第5499號
上　訴　人　劉瀚升


上列上訴人因加重詐欺案件，不服臺灣高等法院中華民國110年4
月21日第二審判決（110年度上訴字第728號，追加起訴案號：臺
灣新北地方檢察署109年度少連偵字第108、201號，109年度偵字
第269、10666號），提起上訴，本院判決如下：
    主  文
上訴駁回。
    理  由
一、按刑事訴訟法第377 條規定，上訴於第三審法院，非以判決
    違背法令為理由，不得為之。是提起第三審上訴，應以原判
    決違背法令為理由，係屬法定要件。如果上訴理由書狀並未
    依據卷內訴訟資料，具體指摘原判決不適用何種法則或如何
    適用不當，或所指摘原判決違法情事，顯與法律規定得為第
    三審上訴理由之違法情形，不相適合時，均應認其上訴為違
    背法律上之程式，予以駁回。
二、本件原判決撤銷第一審關於其附表一編號1 至20部分之科刑
    判決，改判仍從一重論處上訴人甲○○犯3 人以上共同詐欺
    取財20罪刑（即如原判決附表〈下稱附表〉一編號1 至20所
    示，均想像競合犯洗錢防制法第14條第1 項之洗錢罪；其中
    附表一編號1部分，另想像競合犯組織犯罪防制條例第3條第
    1 項後段之參與犯罪組織罪）；另維持第一審關於論處上訴
    人犯3人以上共同詐欺取財、成年人與少年共同犯3人以上共
    同詐欺取財各1 罪刑（即如附表一編號21、22所示）部分之
    判決，駁回上訴人此部分在第二審之上訴，已載敘其所憑之
    證據及憑以認定之得心證理由，且俱有卷內證據資料可資覆
    按。
三、按刑罰之量定，係屬事實審法院得依職權自由裁量之事項，
    量刑判斷當否之準據，應就判決之整體觀察為綜合考量，不
    可摭拾其中片段，遽予評斷，倘以被告之責任為基礎，說明
    審酌刑法第57條所列事項而為刑之量定，若未逾越法定刑度
    ，亦未濫用其權限，即無違法。原判決就撤銷改判（即如附
    表一編號1 至20所示）部分，已以上訴人之責任為基礎，審
    酌其犯罪動機、目的、手段，所造成被害人之損害、犯後坦
    承犯行之態度，兼衡其有如附表二備註欄所示與被害人調解
    賠償損害之情形，及其品行素行、參與及分擔本案犯罪之情
    節、被害人受損害之程度，暨其智識程度、經濟狀況、家庭
    生活等一切情狀，就上訴人所為如附表一編號1 至20所示各
    犯行分別而為量刑。另說明第一審判決就如附表一編號21、
    22所示之罪，均已具體審酌上開情節及事由，而從輕量刑，
    復認上訴人提起第二審上訴請求從輕量刑乙節，為無理由，
    而予維持。並就前開經撤銷改判及維持部分，所各處之刑，
    合併定應執行刑為有期徒刑2年8月。核其刑之量定，既在法
    定刑的範圍內，又無濫用自由裁量權限及違反罪刑相當原則
    、比例原則等情形存在，自無違法可指。至於共犯或他案被
    告，因所犯情節或量刑審酌之主觀及客觀之各項條件有別，
    基於個案拘束原則，自不得比附援引共犯或他案被告之量刑
    結果，執以指摘原判決量刑違背法令之依據。
四、上訴意旨仍謂：伊已坦承犯行，同案另被告孫沛萱（因共同
    犯罪，經原審另案判處罪刑）也認識共犯少年王○婷（名字
    詳卷），且知悉其未滿18歲，然孫沛萱經定應執行有期徒刑
    2年3月，伊卻遭原審定如上之應執行刑；伊係一時誤信他人
    、並貪圖賺錢捷徑，而犯本案，但伊無前科，也與被害人達
    成和解，且伊尚有父母、妻兒待扶養，請從輕量刑云云，係
    對於原審量刑職權之適法行使及原判決已說明之事項，徒憑
    己見而為指摘，難認屬適法之上訴第三審理由。
五、綜上，應認本件上訴違背法律上之程式，予以駁回。又本院
    為法律審，且本件既從程序上駁回上訴，上訴人請求本院從
    輕量刑，自無從審酌，附此敘明。
據上論結，應依刑事訴訟法第395條前段，判決如主文。
中    華    民    國   110    年    10    月    6     日
                  刑事第五庭審判長法  官  吳  信  銘  
                                  法  官  梁  宏  哲  
                                  法  官  沈  揚  仁  
                                  法  官  蔡  廣  昇  
                                  法  官  何  菁  莪  
本件正本證明與原本無異
                                  書記官
中    華    民    國   110    年    10    月    18    日